臺灣高雄地方法院刑事判決　　　　　　　　　　　　九十三年度簡上字第五二二號
　 上　訴　人
　 即　被　告　丙○○　男　五.
　 選任辯護人　焦文城律師
　　　　　　 　施秉慧律師
　　　　　　 　施一帆律師
右列上訴人即被告因賭博案件，不服本院高雄簡易庭九十三年度簡字第二八九四號第
一審判決（聲請簡易判決處刑案號：臺灣高雄地方法院檢察署九十三年度速偵字第六
四六號），提起上訴，本院管轄之第二審合議庭判決如左：
    主  文
上訴駁回。
    事實及理由
一、本案經本院審理結果，認原判決之認事用法及量刑均無不當，應予維持，並引用
    如附件原審判決書所記載之事實、證據及理由。
二、被告丙○○上訴意旨以原判決認事用法與事實有所出入，指摘原判決不當，辯稱
    ：(一)被告未提供彩券行作為賭博場所，亦無聚眾賭博犯行：扣案簽注單係被告
    自行模擬簽賭，非他人下單簽注，扣案之簽賭單四張及簽注單乙本，實為一般市
    面販售之估價單本及Ａ４紙張，隨處可得，並非專用之簽注單，且依其所載內容
    ，未見有已收牌、已收賭款或係他人簽賭之牌支之字樣，且本案查獲時並無其他
    賭客在場，現場亦未留有任何事證證明確有賭博完成之行為。被告無自民國（
    下同）九十三年五月十七日起，擔任六合彩之「柱仔腳」，被告於警詢及偵訊中
    對於抽頭所得供述不一，其陳述有重大瑕疵，不得逕採為認定被告犯罪事實之證
    據。(二)被告就有無聚眾賭博或提供賭博場所乙節，除被告受利誘、詐欺，且前後
    不一有瑕疵之自白外，別無其他補強證據，是被告警、偵訊之自白，不得作為認
    定本案犯罪事實之唯一證據：被告警詢筆錄係受警方以本案僅判處罰金即可結
    案之詐欺、利誘所為，依刑事訴訟法第一百五十六條第一項之規定，不得作為證
    據。扣案之簽注單四張、簽注單乙本，其上均無簽注人之記載，對被告有無聚
    眾賭博或提供賭博場所無證明力。(三)綜上所述，本案無具體事證證明被告犯行，
    被告自假釋以來，洗心革面，奮發向上，自食其力，尚扶養罹患精神疾病之前妻
    、清寒無力工作之大姊，並戮力從事社會公益活動，請求撤銷原審判決，改判無
    罪或刑法第一百六十六條之普通賭博罪。
三、惟查：
    (一)被告涉犯賭博罪部分：被告就此部分於本院審理中認罪，辯護人亦為相同之辯
      護，復有如附件原審判決書所記載之證據，是此部分上訴指摘原審判決認事用
      法有誤，並無理由。
    (二)被告涉犯意圖營利提供賭博場所及聚眾賭博部分：
      被告警詢自白是否出於利誘、詐欺所致？
        被告於本院審理時係爭執員警尚未開始製作警詢筆錄前之詐欺、利誘，並非
        對員警製作筆錄當時有利誘、詐欺，然經(1)證人即當時詢問被告之員警洪清
        耀到庭證述否認對被告有任何詐欺、利誘，且對被告說明所涉嫌罪名並告知
        權利後即開始製作筆錄等語（見本院九十三年十二月十七日審判筆錄第五頁
        至第九頁），而(2)證人乙○○則到庭證稱：在派出所停留時，被告對我說員
        警對他說這只要罰金罰一罰就沒事了，當時聽到警察說只是罰金而已，沒什
        麼事情，但當時裡面很多人，不知道是誰說的，當天約八點三十分到派出所
        ，在派出所約一個小時時間內，有看到被告製作筆錄的情形，員警並沒有打
        被告，沒什麼特別情形，也沒有看到警察很兇，但可以確定是警察講這只是
        罰金而已，不確定是洪清耀講的等語（見本院九十三年十二月十七日審判筆
        錄第十頁至第十五頁）；(3)證人甲○○到庭證稱：當天晚上九點多打電話給
        被告，在當天晚上大約十點到派出所時，警察正準備製作筆錄，在場的員警
        洪清耀在製作筆錄前有對被告說趕快筆錄做一做，趕快讓被告回去，被告很
        擔心他假釋問題，一直問警察這要不要緊，警察對他說罰金罰一罰就沒事了
        ，只要被告問警察，警察就會回答這句話，在製作筆錄前後都有這樣回答等
        語（見本院九十三年十二月十七日審判筆錄第十五頁至第二十五頁），(4)綜
        合證人乙○○、甲○○以上證詞，首先其所述之時間與警訊筆錄所記載之九
        十三年五月二十五日二十時十五分起至二十時五十二分止均不同，經本院以
        放音設備顯示警訊錄音帶所錄資料供當事人及辯護人辨認（見本院九十二年
        十二月十七日審判筆錄第二十七頁至第二十八頁），員警確實於製作筆錄前
        有宣讀如筆錄所記載之時間，是證人乙○○、甲○○前揭證述之時間應該有
        誤，此外，證人乙○○雖一再證稱有聽聞員警對被告講這只是罰金而已，但
        不確定是洪清耀，其證詞過於模糊，且無法證明員警對被告有詐欺、利誘之
        對價表示，充其量僅為所犯法條之教示，況且被告所犯罪包含刑法第二百六
        十六條第一項之賭博罪，係罰金刑之犯罪，是難認乙○○證詞足以證明被告
        警詢自白出於詐欺、利誘所致；另證人甲○○證述被告在製作筆錄前或當時
        只要丙○○向員警詢問這要不要緊，警察就會對被告說罰金罰一罰就沒事云
        云，此與本院當庭以放音設備顯示警訊錄音帶所錄資料（見本院九十二年十
        二月十七日審判筆錄第二十八頁），顯示被告有詢問員警這種罪要不要緊，
        然員警並未回答而繼續詢問，是與證人甲○○所述不合，且倘如被告辯護人
        所爭執之製作警詢筆錄前受員警詐欺、利誘，則被告豈又會於製作筆錄時一
        再詢問要不要緊？顯見僅係被告單方面詢問而未獲員警答覆始會一再詢問，
        是被告抗辯警詢筆錄之自白係出於詐欺、利誘云云，顯與事實不符，並不足
        採。
      被告意圖營利提供場所賭博及聚眾賭博之犯行是否既遂？
        被告爭執本案並無證據證明被告犯行既遂，然(1)依警訊卷扣案之黃色簽注單
        ，被告先於本院準備程序辯稱扣案簽注單不是他人簽注，是自己模擬簽的（
        見本院九十三年九月九日準備程序筆錄第二頁），嗣於本院審理時改稱：自
        己簽注時，也會持如警詢卷第十三頁至第十八頁之扣案黃色簽注單下注，有
        些朋友想玩，因為沒空，會將號碼給我，對我說如果我也要玩，叫我順便也
        幫他簽，這樣就會寫「欠」等語（見本院九十三年十二月十七日審判筆錄第
        三十八頁至第三十九頁），是系爭扣案黃色簽注單顯非被告自己模擬所用，
        而係實際簽單下注，且倘依被告所言係代為下注，又係以黃色簽注單下注，
        則代為下注之黃色簽注單怎會由被告持有？應交付組頭或柱仔腳以為下注之
        依據才是，況依警詢卷第十三頁至第十八頁所示之扣案黃色簽注單二十三張
        ，日期均由九十三年五月二十五日，總計金額達四萬一千四百四十八元（除
        警詢卷第十八頁所附二張未標示金額之簽注單外），遠逾一般簽注金額，而
        上開簽注單左上角分別標明小樂透、樂透、港號，顯係不同簽注種類，右下
        角則分別有各簽注單之編號，其簽注之正式程度已遠超越一般，被告辯稱係
        自己模擬所用簽注，顯係卸責之詞，不足採信。另比較前揭二十三張簽注單
        ，僅四張分別標明「阿芬欠」、「公媽欠」、「小胖欠」、「許欠」，足見
        其他十九張之簽注已經給付如各簽注單所載之金額，是以上開簽注單係被告
        警詢自白所稱用以供簽注之物可採，則被告意圖營利提供賭博場所、聚眾賭
        博之犯行顯已既遂，又被告既擔任柱仔腳接受簽賭，冒此犯罪風險，豈會毫
        無受益而免費服務？是其於警詢及偵訊獲有利益之自白應與事實相符，至於
        其自白之獲利不同，僅係被告自白細節不同，尚不因而影響被告自白營利之
        認定，被告辯稱無證據證明犯罪既遂云云，顯不足採。
四、綜合以上，本件被告上訴並無理由，應予駁回。
據上論斷，應依刑事訴訟法第四百五十五條之一第一項、第三項、第三百六十八條、
第三百七十三條，判決如主文。
中　　　華　　　民　　　國　　九十三　　年　　 十二 　　月　　二十九　　日
                                  臺灣高雄地方法院刑事第十三庭
                                      審判長法  官    何秀燕
                                            法  官    陳月雯
                                            法  官    楊智守
右正本證明與原本無異。
不得上訴。
　　　　　　　　　　　　　　　　　　　  　　書記官    王美玲
中　　　華　　　民　　　國　　九十三　　年　　 十二 　　月　　 三十 　　日
附錄法條：
中華民國刑法第二百六十八條
(圖利供給賭場或聚眾賭博罪)
意圖營利，供給賭博場所或聚眾賭博者，處三年以下有期徒刑，得併科三
千元以下罰金。
中華民國刑法第二百六十六條
(普通賭博罪與沒收物)
在公共場所或公眾得出入之場所賭博財物者，處一千元以下罰金。但以供
人暫時娛樂之物為賭者，不在此限。
當場賭博之器具與在賭檯或兌換籌碼處之財物，不問屬於犯人與否，沒收
之。
